---
title: STATISTICAL ANALYSIS PLAN
format:
  docx:
    toc: true
    toc-depth: 3
    number-sections: true
number-sections: true
execute:
    echo: false
    warning: false
    message: false
---

```{r library_download}
#Загрузка библиотек

library(haven)
library(reporter)
library(tidyverse)
library(stringr)
```

```{r files_read}
files = list()
for (file in list.files("data")) {
  key <- str_replace(file, ".xpt", "")
  files[[key]] <- read_xpt(file.path("data", file))
}

list2env(files, envir = .GlobalEnv)
```

# Создание таблицы со статусами пациентов в исследовании 

```{r disposition_table_df_preparation}
count_screened <- DM %>%
  summarise(
    Category = "Screened",
    SD2 = sum(!is.na(USUBJID)))  %>%  #Вместо SD2 должна быть выбрана переменная, содержащая информацию о препарате, из колонки ACTARMCD
  mutate(across(everything(), as.character))

count_screen_failure <- DS %>%
  summarise(
    Category = "Screening failure",
    SD2 = sum(DSDECOD == "SCREEN FAILURE")) %>% #Вместо SD2 должна быть выбрана переменная, содержащая информацию о препарате, из колонки ACTARMCD
  mutate(across(everything(), as.character))

randomised_patients <- DM %>%
  mutate(ACTARMCD = factor(ACTARMCD)) %>%
  group_by(ACTARMCD) %>%
  summarise(
    Category = "Randomised patients",
    n_rand = n())

randomised_patients_wider <- DM %>%
  mutate(ACTARMCD = factor(ACTARMCD)) %>%
  group_by(ACTARMCD) %>%
  summarise(
    Category = "Randomised patients",
    n_rand = n()
  ) %>%
  select(Category, ACTARMCD, n_rand) %>%
  pivot_wider(
    names_from = ACTARMCD, 
    values_from = n_rand
  ) %>%
  mutate(across(everything(), as.character))

safety_set <- DM %>%
  select(USUBJID, ACTARMCD) %>%
  left_join(EX, by = "USUBJID") %>% 
  filter(EPOCH == "TREATMENT") %>% 
  distinct(USUBJID, ACTARMCD) %>% 
  group_by(ACTARMCD) %>%
  summarise(
    Safety_category = "Safety set",
    n_safety = n()
  ) %>%
  left_join(randomised_patients, by = "ACTARMCD") %>%
  mutate(
      Category = "Safety Set",
      pct = (n_safety / n_rand) * 100, ,
      cell_Value = sprintf("%d (%.2f%%)", n_safety, pct)
  ) %>%
  select(Category, ACTARMCD, cell_Value) %>%
  pivot_wider(
    names_from = ACTARMCD, 
    values_from = cell_Value,
    values_fill = "0 (0.00%)" 
  ) %>%
  mutate(across(everything(), as.character))

full_set_screening <- LB %>%
  filter((EPOCH == "TREATMENT" | EPOCH == "SCREENING") & 
           VISIT == "Visit 1 (Day 1)" & LBTESTCD == "lab_param_1" & !is.na(LBSTRESN)) %>% 
  select(USUBJID, EPOCH, VISIT) 
  
full_set <- EX %>%
  filter(EPOCH == "TREATMENT") %>% 
  select(USUBJID) %>%
  distinct(USUBJID) %>%
  inner_join(full_set_screening, by = "USUBJID") %>%
  inner_join(
    DM %>% select(USUBJID, ACTARMCD), 
    by = "USUBJID"
  ) %>%
  inner_join(
    LB %>% filter(LBTESTCD == "lab_param_1" & EPOCH == "FOLLOW-UP") %>%
      distinct(USUBJID), 
    by = "USUBJID") %>%  
  group_by(ACTARMCD) %>%
  summarise(
    Category = "Full Analysis Set",
    n_full = n()
  ) %>%
  left_join(randomised_patients, by = "ACTARMCD") %>%
  mutate(
      Category = "Full Analysis Set",
      pct = (n_full / n_rand) * 100, ,
      cell_Value = sprintf("%d (%.2f%%)", n_full, pct)
  ) %>%
  select(Category, ACTARMCD, cell_Value) %>%
  pivot_wider(
    names_from = ACTARMCD, 
    values_from = cell_Value,
    values_fill = "0 (0.00%)" 
  ) %>%
  mutate(across(everything(), as.character))

protocol_set <- DS %>% 
  filter(DSDECOD == "COMPLETED") %>% 
  select(USUBJID) %>%
  inner_join(
    DM %>% select(USUBJID, ACTARMCD), 
    by = "USUBJID"
  ) %>%
  inner_join(DV, by = "USUBJID") %>% 
  filter(DVCAT == "Minor") %>% 
  distinct(USUBJID, ACTARMCD) %>%
  group_by(ACTARMCD) %>%
  summarise(
    Category = "Per Protocol Set",
    n_protocol = n()) %>%
    left_join(randomised_patients, by = "ACTARMCD"
  ) %>%
  mutate(
      Category = "Per Protocol Set",
      pct = (n_protocol / n_rand) * 100, ,
      cell_Value = sprintf("%d (%.2f%%)", n_protocol, pct)
  ) %>%
  select(Category, ACTARMCD, cell_Value) %>%
  pivot_wider(
    names_from = ACTARMCD, 
    values_from = cell_Value,
    values_fill = "0 (0.00%)" 
  ) %>%
  mutate(across(everything(), as.character))

completed_set <- DS %>% 
  filter(DSDECOD == "COMPLETED") %>% 
  inner_join(
    DM %>% select(USUBJID, ACTARMCD), 
    by = "USUBJID"
  ) %>%
  group_by(ACTARMCD) %>%
  summarise(
    Category = "Completed the study per protocol",
    n_completed = n()
  ) %>%
  left_join(randomised_patients, by = "ACTARMCD") %>%
  mutate(
      Category = "Completed the study per protocol",
      pct = (n_completed / n_rand) * 100, ,
      cell_Value = sprintf("%d (%.2f%%)", n_completed, pct), 
  ) %>%
  select(Category, ACTARMCD, cell_Value) %>%
  pivot_wider(
    names_from = ACTARMCD, 
    values_from = cell_Value,
    values_fill = "0 (0.00%)" 
  ) %>%
  mutate(across(everything(), as.character))

discontinuaton_set_data <- DS %>%
  filter(DSCAT == "DISPOSITION EVENT" & DSDECOD != "COMPLETED") %>%
    inner_join(
    DM %>% select(USUBJID, ACTARMCD), 
    by = "USUBJID"
  ) %>%
  group_by(DSDECOD, ACTARMCD) %>%
  summarise(
    n_event = n(), 
    .groups = "drop"
  ) %>%
  left_join(randomised_patients, by = "ACTARMCD") %>%
  mutate(
    pct = (n_event / n_rand) * 100,
    Category = "Early discontinuation",
    cell_Value = sprintf("%d (%.2f%%)", n_event, pct),
    Label = case_when(
      DSDECOD == "ADVERSE EVENT" ~ "Adverse event",
      DSDECOD == "WITHDRAWAL BY SUBJECT" ~ "Withdrawal of consent",
      DSDECOD == "LOST TO FOLLOW-UP" ~ "Lost to follow-up",
      DSDECOD == "DEATH" ~ "Death"
    )
  ) 

discontinuaton_all <- discontinuaton_set_data  %>%
  group_by(Category, ACTARMCD) %>%
  summarise(
    n_event = sum(n_event),
    n_rand = max(n_rand),
    .groups = "drop"
  ) %>%
  mutate(
    pct = (n_event / n_rand) * 100,
    Category = "Early discontinuation",
    cell_Value = sprintf("%d (%.2f%%)", n_event, pct),
  ) %>%
  select(Category, ACTARMCD, cell_Value) %>%
  pivot_wider(
    names_from = ACTARMCD, 
    values_from = cell_Value,
    values_fill = "0 (0.00%)" 
  ) %>%
  mutate(across(everything(), as.character))

discontinuaton_set <- discontinuaton_set_data %>%
  select(Category, Label, ACTARMCD, cell_Value) %>%
  pivot_wider(
    names_from = ACTARMCD, 
    values_from = cell_Value,
    values_fill = "0 (0.00%)" 
  ) %>%
  mutate(across(everything(), as.character))
```

```{r Disposition_rtf}
Disposition_data_frame <- bind_rows(count_screened, 
            count_screen_failure, 
            randomised_patients_wider, 
            safety_set, 
            full_set, 
            protocol_set, 
            completed_set, 
            discontinuaton_all,
            discontinuaton_set
  ) %>%
  select(Category, Label, PLCB, SD1, SD2) %>%  #Вместо PLCB, SD1, SD2 должны быть выбраны переменные, содержащие информацию о препарате, из колонки ACTARMCD
  rename(
   `Placebo` = "PLCB" ,
   `STUDY_DRUG dose 1` = "SD1",
   `STUDY_DRUG dose 2` = "SD2"
  ) 

Disposition_table <- create_table(Disposition_data_frame,
                                  borders = c("top", "bottom"),
                                  header_bold = TRUE) %>%
  titles("Disposition (All Patients)", bold = TRUE) %>%
  stub(vars = c("Category", "Label"), label = "") %>%
  define(Label, indent = .3) %>% 
  define(Placebo, align = "right", label_align = "center") %>%
  define( `STUDY_DRUG dose 1`, align = "right", label_align = "center") %>%
  define( `STUDY_DRUG dose 2`, align = "right", label_align = "center") %>%
  footnotes("* All further percentages will be calculated relative these frequencies")

Disposition_rtf <- create_report("output/Disposition_table.rtf", output_type = "RTF") %>%
  add_content(Disposition_table) 

write_report(Disposition_rtf)
```

# Создание таблицы с демографическими данными пациентов в исследовании 

```{r Demographics_table_df_preparation}
#Построение датафрейма, содержащего статистики для возраста
anova_age <- aov(AGE ~ ACTARMCD, data = DM)
p_value_age <- sprintf("%.3f", summary(anova_age)[[1]][["Pr(>F)"]][1]) 

age <- DM %>%
  select(AGE, ACTARMCD) %>%
  mutate(ACTARMCD = factor(ACTARMCD)) %>%
  group_by(ACTARMCD) %>%
  summarise(
    Category = "Age (years)",
    N = as.character(n()),
    `Mean (SD)` = sprintf("%.2f (%.2f)", mean(AGE), sd(AGE)),
    Median = sprintf("%.2f", median(AGE)),
    `Q1; Q3` = sprintf("%.2f; %.2f", 
                    quantile(AGE, probs = 0.25),
                    quantile(AGE, probs = 0.75)
            ),
    `Min; Max` = sprintf("%.2f; %.2f", min(AGE), max(AGE))
  ) %>%
  pivot_longer(
    cols = c(N, `Mean (SD)`, Median, `Q1; Q3`, `Min; Max`), 
    names_to = "Statistics", 
    values_to = "Value"
  ) %>%
  pivot_wider(
    names_from = ACTARMCD, 
    values_from = Value
  )  %>%
  add_row(Category = "Age (years)",
          Statistics = paste0("p-value (ANOVA μ1=μ2=μ3)= ", p_value_age))

#Построение датафрейма, содержащего статистики для пола
p_value_sex <- sprintf("%.3f", fisher.test(table(DM$ACTARMCD, DM$SEX))$p.value) 

sex <- DM %>%
  select(SEX, ACTARMCD) %>%
  mutate(ACTARMCD = factor(ACTARMCD)) %>%
  group_by(ACTARMCD) %>%
  mutate(total_N = n()) %>%
  group_by(SEX, ACTARMCD, total_N) %>%
  summarise(
    n = n(),
    .groups = "drop"
  ) %>%
  mutate(
      Category = "Sex",
      pct = (n / total_N) * 100, ,
      cell_Value = sprintf("%d (%.2f%%)", n, pct), 
  ) %>%
  mutate(Statistics = case_when(
      SEX == "F" ~ "Female",
      SEX == "M" ~ "Male"
  )) %>%
  select(Category, Statistics, ACTARMCD, cell_Value) %>%
  pivot_wider(
    names_from = ACTARMCD,
    values_from = cell_Value
  )  %>%
  add_row(Category = "Sex",
          Statistics = paste0("p-value (Fisher’s) = ", p_value_sex))

#Построение датафрейма, содержащего статистики для этнической принадлежности
p_value_race <- sprintf("%.3f", fisher.test(table(DM$ACTARMCD, DM$RACE))$p.value) 

race <- DM %>%
  select(RACE, ACTARMCD) %>%
  mutate(ACTARMCD = factor(ACTARMCD)) %>%
  group_by(ACTARMCD) %>%
  mutate(total_N = n()) %>%
  group_by(RACE, ACTARMCD, total_N) %>%
  summarise(
    n = n(),
    .groups = "drop"
  ) %>%
  mutate(
      Category = "Race",
      pct = (n / total_N) * 100, ,
      cell_Value = sprintf("%d (%.2f%%)", n, pct), 
  ) %>%
  mutate(Statistics = case_when(
      RACE == "WHITE" ~ "White",
      RACE == "ASIAN" ~ "Asian",
      RACE == "BLACK OR AFRICAN AMERICAN" ~ "Black or African American",
      RACE == "OTHER" ~ "Other"
  )) %>%
  select(Category, Statistics, ACTARMCD, cell_Value) %>%
  pivot_wider(
    names_from = ACTARMCD,
    values_from = cell_Value,
    values_fill = "0 (0.00%)"
  ) %>%
  add_row(Category = "Race",
          Statistics = paste0("p-value (Fisher’s) = ", p_value_race))
```

```{r Demographics_rtf}
Demographics_df <- bind_rows(age, 
            sex, 
            race
  ) %>%
  select(Category, Statistics, PLCB, SD1, SD2) %>% #Вместо PLCB, SD1, SD2 должны быть выбраны переменные, содержащие информацию о препарате, из колонки ACTARMCD
  rename(
   `Placebo` = "PLCB" ,
   `STUDY_DRUG dose 1` = "SD1",
   `STUDY_DRUG dose 2` = "SD2"
  ) 

Demographics_table <- create_table(Demographics_df, borders = c("top", "bottom"),
                                   width = 18,
                                   header_bold = TRUE) %>%
  titles("Demographics (All Patients)", bold = TRUE) %>%
  stub(vars = c("Category", "Statistics"), 
       label = "",
       style = cell_style(bold = TRUE, indicator = "labelrow"))  %>% 
  define(Category, label_row = TRUE) %>%  
  define(Statistics, indent = .3) %>% 
  define(Placebo, align = "right", label_align = "center") %>%
  define( `STUDY_DRUG dose 1`, align = "right", label_align = "center") %>%
  define( `STUDY_DRUG dose 2`, align = "right", label_align = "center") 


Demographics_rtf <- create_report("output/Demographics_table.rtf", output_type = "RTF", units = "cm") %>%
  add_content(Demographics_table) 

write_report(Demographics_rtf)
```

#Создание таблицы с суммированием симптомов, соответстующих назначению лекарства и временем между развитием симптома и получением лекарства

```{r Symptoms_Day_1_df_preparation}
#Маска для того, чтобы выбрать популяцию Full Analysis Set
full_set_mask <- EX %>%
  filter(EPOCH == "TREATMENT") %>% 
  select(USUBJID) %>%
  distinct(USUBJID) %>%
  inner_join(LB, by = "USUBJID") %>% 
  filter(LBTESTCD == "lab_param_1" & EPOCH == "FOLLOW-UP") %>% 
  inner_join(
    full_set_screening %>% 
    select(USUBJID), 
    by = "USUBJID") %>%
  distinct(USUBJID)

#Проверяем, сколько субъектов, попавших в исследование, имели зарегестрированный симптом. 

chest_pain_not_diagnosed <- FA %>%
  select(USUBJID, FATEST) %>%
  filter(FATEST == "НАЗВАНИЕ СИМПТОМА") %>%
  right_join(DM, by = "USUBJID") %>%
  select(USUBJID, FATEST) %>%
  summarise(
    n = is.null(USUBJID))

#Поскольку после объединения не появилось субъектов, у которых в колонке USUBJID появился NULL, то можно сделать вывод, что все субъекты, включенные в исследование имели зарегестрированный симптом.

symptom_count <- FA %>%
  select(USUBJID, FATEST) %>%
  filter(FATEST == "НАЗВАНИЕ СИМПТОМА") %>%
  inner_join(DM, by = "USUBJID") %>%
  inner_join(full_set_mask, by = "USUBJID") %>%
  select(USUBJID, FATEST, ACTARMCD) %>%
  mutate(total_N = n()) %>%
  group_by(ACTARMCD, total_N) %>%
  summarise(
    n = n(),
    .groups = "drop"
  ) %>%
  mutate(
      Category = "ВЫЯВЛЕННЫЙ СИМПТОМ",
      pct = (n / total_N) * 100, ,
      cell_Value = sprintf("%d (%.2f%%)", n, pct), 
  )  %>%
  mutate(Statistics = "Yes") %>%
  select(Category, Statistics, ACTARMCD, cell_Value) %>%
  pivot_wider(
    names_from = ACTARMCD,
    values_from = cell_Value
  ) 

#Добавление колонки с временем до введения лекарства
admin_time <- FA %>%
  select(USUBJID, FATEST, FADTC) %>%
  filter(FATEST == "НАЗВАНИЕ СИМПТОМА") %>%
  inner_join(DM, by = "USUBJID") %>% 
  inner_join(full_set_mask, by = "USUBJID") %>%
  select(USUBJID, FATEST, FADTC, ACTARMCD) %>%  
  inner_join(EX, by = "USUBJID") %>%
  group_by(USUBJID) %>%
  arrange(EXENDTC) %>% #из двух времен инъекции, выбираем самое раннее, чтобы посчитать время между началом симптома и ввеением лекарства
  slice(1) %>%
  ungroup() %>%
  select(USUBJID, ACTARMCD, FATEST, FADTC, EXENDTC) %>%
  mutate(FADTC = as.POSIXct(FADTC, format = "%Y-%m-%dT%H:%M"),
         EXENDTC = as.POSIXct(EXENDTC, format = "%Y-%m-%dT%H:%M"),
         admin_time_h = as.double(EXENDTC - FADTC))

#Подсчет статистик по времени 
anova_time <- aov(admin_time_h ~ ACTARMCD, data = admin_time)
p_value_time <- sprintf("%.3f", summary(anova_time)[[1]][["Pr(>F)"]][1])

admin_time_statistics <- admin_time %>%
  select(admin_time_h, ACTARMCD) %>%
  mutate(ACTARMCD = factor(ACTARMCD)) %>%
  group_by(ACTARMCD) %>%
  summarise(
    Category = "ВРЕМЯ ОТ РЕГИСТРАЦИИ СИМПТОММА ДО ВВЕДЕНИЯ ЛЕКАРСТВА (ЧАСЫ)",
    N = as.character(n()),
    `Mean (SD)` = sprintf("%.2f (%.2f)", mean(admin_time_h), sd(admin_time_h)),
    Median = sprintf("%.2f", median(admin_time_h)),
    `Q1; Q3` = sprintf("%.2f; %.2f", 
                    quantile(admin_time_h, probs = 0.25),
                    quantile(admin_time_h, probs = 0.75)
            ),
    `Min; Max` = sprintf("%.2f; %.2f", min(admin_time_h), max(admin_time_h))
  ) %>%
  pivot_longer(
    cols = c(N, `Mean (SD)`, Median, `Q1; Q3`, `Min; Max`), 
    names_to = "Statistics", 
    values_to = "Value"
  ) %>%
  pivot_wider(
    names_from = ACTARMCD, 
    values_from = Value
  ) %>%
  add_row(Category = "ВРЕМЯ ОТ РЕГИСТРАЦИИ СИМПТОММА ДО ВВЕДЕНИЯ ЛЕКАРСТВА (ЧАСЫ)",
          Statistics = paste0("p-value (ANOVA μ1=μ2=μ3)= ", p_value_time))
```

```{r Symptoms_Day_1_rtf}
Symptoms_df <- bind_rows(symptom_count, admin_time_statistics) %>%
  select(Category, Statistics, PLCB, SD1, SD2) %>% #Вместо PLCB, SD1, SD2 должны быть выбраны переменные, содержащие информацию о препарате, из колонки ACTARMCD
  rename(
   `Placebo` = "PLCB" ,
   `STUDY_DRUG dose 1` = "SD1",
   `STUDY_DRUG dose 2` = "SD2"
  )

Symptoms_table <- create_table(Symptoms_df,
                               borders = c("top", "bottom"),
                               header_bold = TRUE) %>%
  titles("Symptoms. Day 1 (Full Analysis Set))",
         bold = TRUE) %>%
  stub(vars = c("Category", "Statistics"), 
       label = "Parameter\n Statistics",
       style = cell_style(bold = TRUE, indicator = "labelrow"))  %>% 
  define("Category", label_row = TRUE) %>% 
  define("Statistics", indent = .3) %>% 
  define(Placebo, align = "right", label_align = "center") %>%
  define( `STUDY_DRUG dose 1`, align = "right", label_align = "center") %>%
  define( `STUDY_DRUG dose 2`, align = "right", label_align = "center")

Symptoms_rtf <- create_report("output/Symptoms_table.rtf", output_type = "RTF") %>%
  add_content(Symptoms_table) 

write_report(Symptoms_rtf)
```

#Создание таблицы, содержащей анамнез субъектов

```{r Medical_history_table_df_preparation}
#Маска для того, чтобы выбрать популяцию Full Analysis Set
full_set_mask <- EX %>%
  filter(EPOCH == "TREATMENT") %>% #выбираем всех, кто ПОЛУЧИЛ лечение
  select(USUBJID) %>%
  distinct(USUBJID) %>%
  inner_join(LB, by = "USUBJID") %>% 
  filter(LBTESTCD == "lab_param_1" & EPOCH == "FOLLOW-UP") %>% 
  inner_join(
    full_set_screening %>% 
    select(USUBJID), 
    by = "USUBJID") %>%
  distinct(USUBJID)

total_patients <- MH %>%
  select(USUBJID) %>%
  inner_join(full_set_mask, by = "USUBJID") %>%
  inner_join(DM, by = "USUBJID") %>%
  distinct(USUBJID, ACTARMCD) %>%
  mutate(total_N = n()) %>%
  group_by(ACTARMCD, total_N) %>%
  summarise(
    n = n(),
    .groups = "drop"
  ) %>%
  mutate(
      Category = "Total patients",
      pct = (n / total_N) * 100, ,
      cell_Value = sprintf("%d (%.2f%%)", n, pct), 
  ) %>%
  rename(
    `SOC term` = Category
  ) %>%
  select(`SOC term`, ACTARMCD, cell_Value) %>%
  pivot_wider(
    names_from = ACTARMCD,
    values_from = cell_Value
  ) 

soc_term <- MH %>%
  select(USUBJID, MHBODSYS) %>%
  inner_join(full_set_mask, by = "USUBJID") %>%
  distinct(USUBJID, MHBODSYS) %>%
  inner_join(DM, by = "USUBJID")  %>%
  group_by(MHBODSYS) %>%
  mutate(total_N = n()) %>%
  group_by(ACTARMCD, MHBODSYS, total_N) %>%
  summarise(
    n = n(),
    .groups = "drop"
  ) %>%
  mutate(
      Category = "SOC term",
      pct = (n / total_N) * 100, ,
      cell_Value = sprintf("%d (%.2f%%)", n, pct), 
  ) %>%
  rename(
    `SOC term` = MHBODSYS
  ) %>%
  select(ACTARMCD, `SOC term`, cell_Value) %>%
  pivot_wider(
    names_from = ACTARMCD, 
    values_from = cell_Value,
    values_fill = "0 (0.00%)"
  ) 

soc_term_preferred <- MH %>% 
  select(USUBJID, MHBODSYS, MHDECOD) %>%
  inner_join(full_set_mask, by = "USUBJID") %>%
  distinct(USUBJID, MHBODSYS, MHDECOD) %>%
  inner_join(DM, by = "USUBJID")  %>%
  group_by(MHBODSYS, MHDECOD) %>%
  mutate(total_N = n()) %>%
  group_by(ACTARMCD, MHBODSYS, MHDECOD, total_N) %>%
  summarise(
    n = n(),
    .groups = "drop"
  ) %>%
  mutate(
      pct = (n / total_N) * 100, ,
      cell_Value = sprintf("%d (%.2f%%)", n, pct), 
  ) %>%
  rename(
    `SOC term` = MHBODSYS,
    `Preferred term` = MHDECOD
  ) %>%
  select(ACTARMCD, `SOC term`,`Preferred term`, cell_Value) %>%
  pivot_wider(
    names_from = ACTARMCD,
    values_from = cell_Value,
    values_fill = "0 (0.00%)"
  ) 
```

```{r Medical_history_rtf}
soc_sorted <- bind_rows(soc_term, 
                        soc_term_preferred
  ) %>%
  arrange(`SOC term`) #Чтобы упорядочить soc с терминами внутри него

Medical_history_data_frame <- bind_rows(total_patients, #Выводим Total patients наверх
                                        soc_sorted
  ) %>% 
  add_row(
    `SOC term` = " ",        
    `Preferred term` = NA,   
    .after = 1   #Добавляем пустую строку после Total patients            
  ) %>% 
  select(`SOC term`, `Preferred term`, PLCB, SD1, SD2) %>% #Вместо PLCB, SD1, SD2 должны быть выбраны переменные, содержащие информацию о препарате, из колонки ACTARMCD
  rename(
   `Placebo` = "PLCB" ,
   `STUDY_DRUG dose 1` = "SD1",
   `STUDY_DRUG dose 2` = "SD2"
  )

Medical_history_table <- create_table(Medical_history_data_frame,
                                      borders = c("top", "bottom"),
                                      header_bold = TRUE) %>%
  titles("Medical history. Day 1 (Full Analysis Set))",
         bold = TRUE) %>%
  stub(vars = c("SOC term", "Preferred term"), 
       label = "System Organ Class term\n Preferred term")  %>% 
  define("Preferred term", indent = .3) %>% 
  define(Placebo, align = "right", label_align = "center") %>%
  define( `STUDY_DRUG dose 1`, align = "right", label_align = "center") %>%
  define( `STUDY_DRUG dose 2`, align = "right", label_align = "center")

Medical_history_rtf <- create_report("output/Medical_history_table.rtf", output_type = "RTF", units = "cm") %>%
  add_content(Medical_history_table) 

write_report(Medical_history_rtf)
```

#Создание таблицы, содержащей исходные значения исследуемых показателей 

```{r baseline_Day_1_df_preparation}
#Создаем промежуточную таблицу, из которой будем брать переменные для заполнения целевой таблицы 
lab_param_1_2_3 <- LB %>%
  select(USUBJID, LBTESTCD, EPOCH, LBSTRESN, VISIT, LBDTC) %>%
  filter(LBTESTCD %in% c("lab_param_1", "lab_param_2", "lab_param_3"), #заполнить нужными аббревитаурами лабораторных параметров
         VISIT == "Visit 1 (Day 1)",
         EPOCH %in% c("SCREENING", "TREATMENT")) %>%
  inner_join(DM %>% select(USUBJID, ACTARMCD), 
             by = "USUBJID")

#Построение датафрейма, содержащего статистики для lab_param_1
anova_lab_param_1 <- aov(LBSTRESN ~ ACTARMCD, 
                 data = lab_param_1_2_3 %>% filter(LBTESTCD == "lab_param_1"))
p_value_lab_param_1 <- sprintf("%.3f", summary(anova_lab_param_1)[[1]][["Pr(>F)"]][1]) 

lab_param_1_baseline <- lab_param_1_2_3 %>%
  select(USUBJID, LBTESTCD, LBSTRESN, ACTARMCD) %>%
  filter(LBTESTCD == "lab_param_1" & !is.na(LBSTRESN)) %>%
  mutate(ACTARMCD = factor(ACTARMCD)) %>%
  group_by(ACTARMCD) %>%
  summarise(
    Category = "lab_param_1 (mg/L)",
    N = as.character(n()),
    `Mean (SD)` = sprintf("%.2f (%.2f)", mean(LBSTRESN), sd(LBSTRESN)),
    Median = sprintf("%.2f", median(LBSTRESN)),
    `Q1; Q3` = sprintf("%.2f; %.2f", 
                    quantile(LBSTRESN, probs = 0.25),
                    quantile(LBSTRESN, probs = 0.75)
            ),
    `Min; Max` = sprintf("%.2f; %.2f", min(LBSTRESN), max(LBSTRESN))
  ) %>%
  pivot_longer(
    cols = c(N, `Mean (SD)`, Median, `Q1; Q3`, `Min; Max`), 
    names_to = "Statistics", 
    values_to = "Value"
  ) %>%
  pivot_wider(
    names_from = ACTARMCD, 
    values_from = Value
  ) %>%
  add_row(Category = "lab_param_1 (mg/L)",
          Statistics = paste0("p-value (ANOVA μ1=μ2=μ3)= ", p_value_lab_param_1))

#Построение датафрейма, содержащего статистики для lab_param_2
anova_lab_param_2<- aov(LBSTRESN ~ ACTARMCD, 
                 data = lab_param_1_2_3 %>% filter(LBTESTCD == "lab_param_2"))
p_value_lab_param_2 <- sprintf("%.3f", summary(anova_lab_param_2)[[1]][["Pr(>F)"]][1]) 

lab_param_2_baseline <- lab_param_1_2_3 %>%
  select(USUBJID, LBTESTCD, LBSTRESN, ACTARMCD) %>%
  filter(LBTESTCD == "lab_param_2" & !is.na(LBSTRESN)) %>%
  mutate(ACTARMCD = factor(ACTARMCD)) %>%
  group_by(ACTARMCD) %>%
  summarise(
    Category = "lab_param_2 (ng/mL)",
    N = as.character(n()),
    `Mean (SD)` = sprintf("%.2f (%.2f)", mean(LBSTRESN), sd(LBSTRESN)),
    Median = sprintf("%.2f", median(LBSTRESN)),
    `Q1; Q3` = sprintf("%.2f; %.2f", 
                    quantile(LBSTRESN, probs = 0.25),
                    quantile(LBSTRESN, probs = 0.75)
            ),
    `Min; Max` = sprintf("%.2f; %.2f", min(LBSTRESN), max(LBSTRESN))
  ) %>%
  pivot_longer(
    cols = c(N, `Mean (SD)`, Median, `Q1; Q3`, `Min; Max`), 
    names_to = "Statistics", 
    values_to = "Value"
  ) %>%
  pivot_wider(
    names_from = ACTARMCD, 
    values_from = Value
  ) %>%
  add_row(Category = "lab_param_2 (ng/mL)",
          Statistics = paste0("p-value (ANOVA μ1=μ2=μ3)= ", p_value_lab_param_2))

#Построение датафрейма, содержащего статистики для lab_param_3
anova_lab_param_3 <- aov(LBSTRESN ~ ACTARMCD, 
                 data = lab_param_1_2_3 %>% filter(LBTESTCD == "lab_param_3"))
p_value_lab_param_3 <- sprintf("%.3f", summary(anova_lab_param_3)[[1]][["Pr(>F)"]][1]) 

lab_param_3_baseline <- lab_param_1_2_3%>%
  select(USUBJID, LBTESTCD, LBSTRESN, ACTARMCD) %>%
  filter(LBTESTCD == "lab_param_3" & !is.na(LBSTRESN)) %>%
  mutate(ACTARMCD = factor(ACTARMCD)) %>%
  group_by(ACTARMCD) %>%
  summarise(
    Category = "lab_param_3 (ng/mL)",
    N = as.character(n()),
    `Mean (SD)` = sprintf("%.2f (%.2f)", mean(LBSTRESN), sd(LBSTRESN)),
    Median = sprintf("%.2f", median(LBSTRESN)),
    `Q1; Q3` = sprintf("%.2f; %.2f", 
                    quantile(LBSTRESN, probs = 0.25),
                    quantile(LBSTRESN, probs = 0.75)
            ),
    `Min; Max` = sprintf("%.2f; %.2f", min(LBSTRESN), max(LBSTRESN))
  ) %>%
  pivot_longer(
    cols = c(N, `Mean (SD)`, Median, `Q1; Q3`, `Min; Max`), 
    names_to = "Statistics", 
    values_to = "Value"
  ) %>%
  pivot_wider(
    names_from = ACTARMCD, 
    values_from = Value
  ) %>%
  add_row(Category = "lab_param_3 (ng/mL)",
          Statistics = paste0("p-value (ANOVA μ1=μ2=μ3)= ", p_value_lab_param_3))
```

```{r baseline_Day_1_rtf}
baseline_df <- bind_rows(lab_param_1_baseline,
                         lab_param_2_baseline,
                         lab_param_3_baseline
  ) %>%
  select(Category, Statistics, PLCB, SD1, SD2) %>% #Вместо PLCB, SD1, SD2 должны быть выбраны переменные, содержащие информацию о препарате, из колонки ACTARMCD
  rename(
   `Placebo` = "PLCB" ,
   `STUDY_DRUG dose 1` = "SD1",
   `STUDY_DRUG dose 2` = "SD2"
  )

baseline_table <- create_table(baseline_df,
                               borders = c("top", "bottom"),
                               width = 18,
                               header_bold = TRUE) %>%
  titles("Baseline. Day 1 (Full Analysis Set)") %>%
  stub(vars = c("Category", "Statistics"),
       label = "Parameter\n Statistics",
       style = cell_style(bold = TRUE, indicator = "labelrow"))  %>% 
  define(Category, label_row = TRUE) %>%  
  define("Statistics", indent = .3) %>% 
  define(Placebo, align = "right", label_align = "center") %>%
  define( `STUDY_DRUG dose 1`, align = "right", label_align = "center") %>%
  define( `STUDY_DRUG dose 2`, align = "right", label_align = "center")

baseline_rtf <- create_report("output/baseline_table.rtf", output_type = "RTF", units = "cm") %>%
  add_content(baseline_table) 

write_report(baseline_rtf)
```

```{r rtf_set}
final_report <- create_report("completed_task.docx", 
                           output_type = "DOCX",
                           orientation = "landscape",
                           units = "cm") %>% 
  set_margins(top = 2, bottom = 2, left = 3, right = 3) %>% 
  page_header("Statistical Analysis Plan") %>%
  page_footer(center = "Page [pg] of [tpg]") %>% 
  add_content(Disposition_table, page_break = TRUE) %>% 
  add_content(Demographics_table, page_break = TRUE) %>% 
  add_content(Symptoms_table, page_break = TRUE) %>% 
  add_content(Medical_history_table, page_break = TRUE) %>% 
  add_content(baseline_table, page_break = FALSE)   

write_report(final_report)
```
  
  